【裁判字號】    95,上易,190
【裁判日期】    950313
【裁判案由】    贓物
【裁判全文】
臺灣高等法院臺中分院刑事判決         95年度上易字第190號
上  訴  人  臺灣南投地方法院檢察署檢察官
被      告  甲○○
                    （現因另案在台灣台中監獄南投分監執行
上列上訴人因贓物案件，不服臺灣南投地方法院94年度易字第34
5號中華民國94年12月21日第一審判決（宣示判決筆錄 ）（起訴
案號：臺灣南投地方法院檢察署94年度偵字第1084號），提起上
訴，本院判決如下：
    主  文
上訴駁回。
    理  由
一、按「依本編（協商程序）所為之科刑判決，不得上訴。但有
    第455條之4第1項第1款、第2款、第4款、第6款、第7款所定
    情形之一，或協商判決違反同條第2項之規定者，不在此限
    。」刑事訴訟法第455條之10第1項定有明文。次按「協商判
    決之上訴，除本編有特別規定外，準用第三編第一章及第二
    章之規定。」、「第二審法院認上訴有不合法律上程式或法
    律上不應准許，或其上訴權已喪失之情形者，應以判決駁回
    之。」刑事訴訟法第455條之11第1項、第367條前段亦定有
    明文。準此，協商程序所為之科刑判決，除有刑事訴訟法第
    455條之4第1項第1款於法院協商訊問程序終結前，被告撤銷
    協商合意或檢察官撤回協商聲請者；第2款被告協商之意思
    非出於自由意志者；第4款被告所犯之罪非第455條之2第1項
    所定得以聲請協商判決者；第6款被告有其他較重之裁判上
    一罪之犯罪事實者；第7款法院認應諭知免刑或免訴、不受
    理者情形之一，及違反同條第2項「法院應於協商合意範圍
    內為判決；法院為協商判決所科之刑，以宣告緩刑、二年以
    下有期徒刑、拘役或罰金為限」之規定者外，不得上訴。
二、檢察官上訴意旨略以：本件被告甲○○自同案被告蔡宏宇所
    收受贓物，即原車牌號碼UDQ-071號紅色輕機車（引擎號碼
    為SA10AX-102557號），係同案被告蔡宏宇於民國94年3月4
    日間，在南投縣南投市○○路與復興路口處，啟動機車放置
    鑰匙，而予以竊取等情，業據同案被告蔡宏宇於原審準備程
    序中供述甚詳，原審未予調查，即予認定同案被告蔡宏宇係
    於94年2、3月間，在不詳地點，自不詳人處收受，是原審認
    定事實與卷內證據資料有誤，自難認原判決妥適，請求撤銷
    原判決，另為適當之判決云云。
三、經查：本件同案被告蔡宏宇固於原審準備程序中供稱：其在
    南投縣南投市○○路與復興路口處，見上開機車上插有鑰匙
    ，便將該機車牽走，約二個星期以後便將該機車交予甲○○
    等語（見原審卷第39頁）；而原判決雖仍認定同案被告蔡宏
    宇係於94年2、3月間，在不詳地點，自不詳人處收受該機車
    ，惟揆諸首揭法條規定，本件認罪協商尚核無刑事訴訟法第
    455條之4第1項第1款、第2款、第4款、第6款、第7款所定情
    形之一，或協商判決違反同條第2項之規定等情事，自不得
    提起上訴。依上說明，檢察官之上訴，為法律上所不應准許
    者，應予駁回，並不經言詞辯論為之。
據上論斷，應依刑事訴訟法第455條之11第1項、第367條前段、
第372條，判決如主文。
中    華    民    國    95    年    3    月    13     日
            刑事第七庭  審判長法  官  林  榮  龍
                              法  官  江  錫  麟
                              法  官  許  秀  芬
上列正本證明與原本無異。
不得上訴。
                              書記官    瑞  芳
中    華    民    國    95    年    3    月    14     日
                                                      Ｆ


司法院資訊處製作；財團法人民間司法改革基金會備份。
